# 请教陈版权益法下被投资企业增资扩股（非同比例）的

提问人：magicshen 时间：2011-08-16 15:51:44
如A企业持有B企业30%股权，B企业对其他投资者定向增发（A未参与认购），增资扩股后，A股权比例被稀释至25%，则A在增资扩股时是否需要进行会计处理？如按照新的股权比例应享有的被投资企业公允价值，与按照原股权比例持续计算的长期股权投资账面价值，将两者之间的差异增加或冲减长投。

回答人：chenyiwei
如果在交易前后，虽然股权比例下降，但A对B都有重大影响的，则应视同部分处置股权处理，参见证监会会计部 2011 年发布的第 1 期（总第 5 期）会计监管问题解答。